臺灣花蓮地方法院刑事判決
110年度交易字第151號
公  訴  人  臺灣花蓮地方檢察署檢察官
被      告  林照晃



上列被告因公共危險案件，經檢察官提起公訴（110年度偵字第5
199號），被告於本院準備程序中就被訴事實為有罪之陳述，經
本院合議庭裁定由受命法官獨任行簡式審判程序審理，並判決如
下：
    主  文
林照晃駕駛動力交通工具而有吐氣所含酒精濃度達每公升零點二
五毫克以上，累犯，處有期徒刑陸月，併科罰金新臺幣貳萬元，
有期徒刑如易科罰金，罰金如易服勞役，均以新臺幣壹仟元折算
壹日。
    事  實
一、林照晃於民國110年10月31日16時至18時許，在其位於花蓮
    縣○○市○○街00○0號居所飲用酒類後，明知飲酒後吐氣所含酒
    精濃度達每公升0.25毫克以上，不得駕駛動力交通工具，仍基於
    酒後駕駛動力交通工具之犯意，未待體內酒精消退，隨即騎
    乘車牌號碼000-000號普通重型機車上路欲前往商店，於當
    日18時23分行經花蓮縣○○市○○街000號前，因未將口罩遮住
    口鼻經警攔檢，發現其身上酒味，經警於同日18時26分許施
    以酒精濃度測試，測得其吐氣酒精濃度達每公升0.79毫克，
    始悉上情。
二、案經花蓮縣警察局花蓮分局報告臺灣花蓮地方檢察署檢察官
    偵查起訴。
    理  由
一、被告林照晃所犯者為死刑、無期徒刑、最輕本刑為3年以上
    有期徒刑以外之罪，其於本院準備程序進行中就被訴事實為
    有罪之陳述，經告知簡式審判程序之旨，並聽取檢察官及被
    告之意見後，本院合議庭依刑事訴訟法第273條之1第1項之
    規定，裁定由受命法官獨任進行簡式審判程序。又依刑事訴
    訟法第273條之2、同法第159條第2項之規定，簡式審判程序
    不適用傳聞法則有關限制證據能力之相關規定，先予說明。
二、上開事實，被告於警詢、偵查及本院準備程序及審理時坦承
    不諱（見警卷第9至11頁、偵卷第35至36頁、本院卷第70、8
    0頁），且有花蓮縣警察局吐氣酒精濃度檢測程序暨拒測法
    律效果確認單（見警卷第13頁）、酒精測定紀錄表（見警卷
    第15頁）、車號查詢機車車籍（見警卷第23頁）、花蓮縣政
    府警察局舉發違反道路交通管理事件通知單（見警卷第33頁
    ）、呼氣酒精測定器檢定合格證書（見警卷第35頁）等資料
    在卷可稽，足認被告上開任意性自白與事實相符，堪以採信
    ，綜上，被告本案犯行堪以認定，應依法論科。
三、論罪部分
　㈠核被告所為，係犯刑法第185條之3第1項第1款之駕駛動力交
    通工具而吐氣所含酒精濃度達每公升0.25毫克以上之罪。
　㈡被告前⑴因公共危險案件，經本院以104年度花交簡字第664號
    判決判處有期徒刑3月確定；⑵因公共危險案件，經本院以10
    5年度花交簡字第9號判決判處有期徒刑4月確定；⑶因公共危
    險案件，經本院以105年度交易字第55號判決判處有期徒刑6
    月確定；⑷因過失傷害案件，經本院以105年度交易字第100
    號判決有期徒刑3月確定。上開⑴、⑵案件，經本院以105年度
    聲字第226號裁定定應執行有期徒刑6月確定（下稱甲定刑部
    分）；上開⑶、⑷案件，經本院以106年度聲字第176號裁定定
    應執行刑有期徒刑8月確定（下稱乙定刑部分）。甲定刑部
    分，被告於105年12月3日入監執行，於106年6月2日因縮短
    刑期執行完畢，嗣於隔日（同年月3日）接續執行上開乙定
    刑部分，並於106年12月4日因縮短刑期假釋出監，並於107
    年1月15日縮刑期滿，假釋未經撤銷，視為已執行完畢等情
    ，有臺灣高等法院被告前案紀錄表在卷可查（見本院卷第13
    至21頁），是被告於上開有期徒刑執行完畢後5年內，故意
    再犯本件有期徒刑以上之罪，符合累犯之法定要件。本院審
    酌被告本案犯行與上開前案執行紀錄，就公共危險部分，均
    屬相同罪質及保護法益內容，且該等前案均為入監執行完畢
    ，尚足認本案犯行與前案犯行間具有內在關聯性可言，足認
    被告本次犯行確有立法意旨所指之特別惡性及刑罰感應力薄
    弱等情，爰依刑法第47條第1項規定及司法院釋字第775號解
    釋意旨，裁量加重其刑。
四、量刑審酌理由
  ㈠按刑法第57條規定，科刑時應以行為人之責任為基礎，並審
    酌第57條所列10款及一切情狀，以為量定刑罰之標準。上述
    規定，既以行為責任為刑罰量定之基礎，是法院於量刑時，
    自應區分出之犯罪情狀（行為相關事由）、一般情狀（行為
    人相關或其他刑事政策事由），以為量刑判斷（最高法院10
    8年度台上字第2036號、第4039號、110年度台上字第3266號
    、第3445號、第4715號、第4957號、第4958號判決均同此區
    分基準）。前者如犯罪動機、目的、犯罪時之所受之刺激、
    犯罪之手段、犯罪所生之危險或損害、違反義務之程度等量
    刑因子，藉此等與不法、罪責關聯之事項，以形構、確認結
    果非價程度、行為非價程度及罪責之整體形象，資為行為人
    之責任刑量定的主要依據；後者，如犯罪行為人之生活狀況
    、品行、智識程度或犯罪後之態度，以及犯罪行為人是否與
    被害人達成和解等修復性司法或社會復歸可能性等其他刑事
    政策上之考量，為調節所可能科處刑罰之科處，藉以盡力謀
    求行為人所應受之刑罰，係本於罪責原則所由生，並使刑罰
    得以受之節制，同時藉由行為人屬性或政策考量之量刑因子
    ，決定是否發揮對責任刑之減輕作用，或認不予減輕，以求
    罪刑相當。
　㈡爰以行為人之責任為基礎，審酌「酒後不開車」之觀念，為
    近年來學校教育、政府宣導及各類媒體廣為頻繁介紹傳達各
    界，佐以被告前有上開公共危險案件之前案科刑紀錄，顯見
    其明知酒後駕車對一般往來之公眾具有高度危險性及違法性
    ，猶持僥倖心理，於飲用酒類後，已處於吐氣酒精濃度達每
    公升0.79毫克之狀態，然被告仍執意騎乘機車上路，罔顧公
    眾安全，對於交通安全所生之危害及違反注意義務之程度非
    輕，所為應予非難。至被告此次酒後駕車行為未肇事造成其
    他用路人生命或身體之實害，仍得資為其所生危害之參考依
    據。除上開犯罪情狀外，被告於犯後坦承犯行，態度尚可，
    併衡及被告於本院自陳二、三專畢業之智識程度、從事裝修
    工程及室內設計、月收入3萬多元，須扶養父母，子女會給
    予經濟上支援等家庭、經濟生活狀況（見本院卷第82頁）之
    等行為人之一般情狀，綜合卷內一切情狀，參以檢察官之具
    體求刑有期徒刑9月之意見，依罪刑相當原則，量處如主文
    所示之刑，並諭知易科罰金及易服勞役之折算標準。
據上論斷，應依刑事訴訟法第273條之1第1項、第299條第1項前
段，刑法第185條之3第1項第1款、第47條第1項、第41條第1項前
段、第42條第3項前段，刑法施行法第1條之1第1項，判決如主文
。
本案經檢察官王怡仁提起公訴，檢察官羅美秀到庭執行職務。
中　　華　　民　　國　　111 　年　　1 　　月　　27　　日
　　　　　　　　　刑事第三庭    法　官　林育賢
以上正本證明與原本無異。
如不服本判決應於收受送達後20日內向本院提出上訴書狀，並應
敘述具體理由。其未敘述上訴理由者，應於上訴期間屆滿後20日
內向本院補提理由書(均須按他造當事人之人數附繕本)「切勿逕
送上級法院」。
因疫情而遲誤不變期間，得向法院聲請回復原狀。
中　　華　　民　　國　　111 　年　　1 　　月　　28　　日
                                書記官  駱亦豪